臺灣高等法院刑事判決　　　　　　　　94年度上訴字第1559號
上　訴　人　臺灣臺北地方法院檢察署檢察官
被　　　告　甲○○
被　　　告　乙○○
上列上訴人因被告偽造文書案件，不服臺灣臺北地方法院94年度
訴字第280號，中華民國94年4月27日第一審判決（起訴案號：臺
灣臺北地方法院檢察署93年度偵字第16190號），提起上訴，本
院判決如下：
    主  文
上訴駁回。
    事  實
一、乙○○前因竊盜案件，經原審法院於民國86年12月10日以86
    年度易字第6385號刑事判決判處有期徒刑4月，緩刑3年，並
    於87年2月6日確定；復於緩刑期內之87年間，因竊盜案件，
    經原審法院於88年1月27日以88年度訴字第26號刑事判決判
    處有期徒刑7月，並於同年3月30日確定，且經原審法院撤銷
    前開緩刑宣告，二案合併執行，嗣於89年4月20日縮短刑期
    執行完畢。
二、緣甲○○與丙○○前為夫妻關係，丙○○於92年7月間，在
    與甲○○婚姻關係存續中，獨自出資以其所經營之保龍派報
    社名義，購買車號BNL-051號重型機車1輛，嗣因夫妻關係交
    惡，甲○○竟未經丙○○之同意，於92年10月間，與經營廣
    進機車行之胞弟乙○○共同基於行使偽造私文書及使公務員
    登載不實之犯意聯絡，欲將該機車過戶至乙○○名下，由乙○○委託其所經營機車行之不知情人員偽刻保龍派報社之印
    章1枚，並在汽（機）車過戶申請登記書內之原車主名稱欄
    處，以蓋用前揭偽造之保龍派報社印文1次之方式，偽造汽
    （機）車過戶申請登記書1紙，足以生損害於保龍派報社。
    復於同年10月2日持上揭偽造之汽（機）車過戶申請登記書
    向臺北市監理處提出行使以辦理前開機車之過戶，致臺北市
    監理處承辦人員將此不實事項登載於職務上所掌理上開登記
    書之公文書上，乙○○並據以領得所有以乙○○為車主名義
    之車號BNL- 051號重型機車行車執照1枚，足以生損害於保
    龍派報社及監理機關對於車籍資料管理之正確性。
三、案經丙○○訴由臺北縣政府警察局新店分局報請臺灣臺北地
    方法院檢察署檢察官偵查起訴。
    　由
一、前揭事實業據被告甲○○、乙○○2人於原審準備程序及審
    理中，及被告乙○○於本院時均供承不諱，核與被害人保龍
    派報社負責人丙○○於警詢及偵查中之指訴情節相符。此外
    ，復有汽（機）車過戶申請登記書、保龍派報社之現金帳內
    頁、合作金庫銀行活期存款存摺內頁及中國信託商業銀行存
    款存摺內頁各1紙（均為影本）在卷（見偵查卷第54頁、第
    56 頁、第58頁、第60頁）可稽。基此，堪認被告2人之自白
    均核與事實相符，自得採為論罪之依據。本件事證已臻明確
    ，被告2人上開犯行均堪認定。
二、核被告甲○○、乙○○2人所為，均係犯刑法第216條、第21
    0條之行使偽造私文書罪及同法第214條之使公務員登載不實
    罪。被告2人就上揭犯行，具有犯意之聯絡及行為之分擔，
    均為共同正犯。被告2人利用不知情之廣進機車行人員偽刻
    保龍派報社印章、行使偽造汽（機）車過戶申請登記書及使
    臺北市監理處承辦人員登載不實事項於公文書之行為，均為
    間接正犯。又被告2人偽刻印章、偽造印文之行為均為偽造
    私文書之部分行為，及偽造私文書之低度行為為行使偽造私
    文書之高度行為所吸收，均不另論罪。另被告2人所犯行使
    偽造私文書罪及使公務員登載不實罪二罪之間，有方法結果
    之牽連關係，為牽連犯，依刑法第55條後段之規定，應從較
    重之行使偽造私文書罪處斷。再被告乙○○曾犯有如事實欄
    所述之竊盜案件，經原審法院於86年12月10日以86年度易字
    第6385號刑事判決判處有期徒刑4月，緩刑3年，並於87 年2
    月6日確定；復於緩刑期內之87年間，因竊盜案件，經原審
    法院於88年1月27日以88年度訴字第26號刑事判決判處有期
    徒刑7月，並於同年3月30日確定，且經原審法院撤銷前開緩
    刑宣告，二案合併執行，嗣於89年4月20日縮短刑期執行完
    畢，有本院被告前案紀錄表1份在卷可證，其於5年之內，再
    犯本件有期徒刑以上之罪，係屬累犯，應依刑法第47條之規
    定加重其刑。原審認被告2人事證明確，依刑法第28條、第
    216 條、第210條、第214條、第55條、第47條、第41條第1
    項前段、第38條第1項第3款、第219條，罰金罰鍰提高標準
    條例第1條前段、第2條，並審酌被告2人之犯罪動機、目的
    、手段、品行、智識程度，致被害人保龍派報社生有損害，
    及監理機關對於車籍資料管理之正確性，所生危害非輕，惟
    念被告2人犯罪後於原審法院準備程序及審理時均能坦認犯
    行，態度尚稱良好等一切情狀，分別量處被告甲○○有期徒
    刑三月、被告乙○○有期徒刑四月，並均諭知易科罰金之折
    算標準。至偽造之汽（機）車過戶申請登記書業已提出交付
    予臺北市監理處承辦人員而行使，已非屬被告2人所有之物
    ，故不予宣告沒收；惟該登記書內之原車主名稱欄處偽造之
    「保龍派報社」印文1枚，及被告2人所偽造之「保龍派報社
    」印章1枚，雖未扣案，惟無證據證明業已滅失，不問屬於
    犯人與否，仍均應依刑法第219條之規定，併予宣告沒收之
    。另「乙○○」名義之車號BNL-051號重型機車行車執照1枚
    ，係被告乙○○所有因犯罪所得之物，雖未扣案，惟無證據
    證明業已滅失，爰依刑法第38條第1項第3款之規定，併予宣
    告沒收。經核認事用法，均無不當，量刑亦屬妥適，檢察官
    上訴，認原審量刑過輕，為無理由，應予駁回。
三、被告甲○○經合法傳喚，無正當之理由不到庭者，爰不待其
    陳述，逕行判決。
據上論斷，應依刑事訴訟法第368條、第371條，判決如主文。
本案經檢察官黃全祿到庭執行職務。
中　　華　　民　　國　　94　　年　　10　　月　　13　　日
　　　　　　　　　刑事第十五庭  審判長法　官  蔡永昌
　　　　　　　　　　　　　　　　　    法　官  蔡國在
　　　　　　　 　 　　　　　　　　　　法　官  張正亞
以上正本證明與原本無異。
如不服本判決，應於收受送達後十日內向本院提出上訴書狀，其
未敘述上訴之理由者並得於提起上訴後十日內向本院補提理由書
（均須按他造當事人之人數附繕本）。
                                      書記官  鄭信昱
中　　華　　民　　國　　94　　年　　10　　月　　14　　日
中華民國刑法第210條
偽造、變造私文書，足以生損害於公眾或他人者，處五年以下有
期徒刑。
中華民國刑法第214條
明知為不實之事項，而使公務員登載於職務上所掌之公文書，足
以生損害於公眾或他人者，處三年以下有期徒刑、拘役或五百元
以下罰金。
中華民國刑法第216條
行使第210條至第215條之文書者，依偽造、變造文書或登載不實
事項或使登載不實事項之規定處斷。
